Minutes et répertoires du notaire Étienne CORROZET, 6 novembre 1637 - 21 mai 1666 (étude XXIX)
Archives nationales
- Minutes de Étienne CORROZET, 6 novembre 1637 - 21 mai 1666; MC/ET/XXIX/178 - MC/ET/XXIX/202
  - Minutes. 1645, MC/ET/XXIX/182; Document détérioré.
    - FEYDEAU (Catherine) Veuve de François FREZON, conseiller du Roi, correcteur en la Chambre des Comptes, demeurant dans le cloître de l'église Notre-Dame. § Plusieurs actes Catherine FEYDEAU; Constitution par Pierre de CREIL, conseiller du Roi, correcteur en la chambre des Comptes, à Catherine FEYDEAU de 100 £. de rente sur l'office de conseiller du Roi, correcteur en la Ch. des Comptes. (A la suite: Quittance du 23 août 1646), juillet 1645 - 4 août 1645; MC/ET/XXIX/182
      constitution de rente; quittance; Feydeau, Catherine
    - GRATELOUP (terre et seigneurie de) près de PROVINS § Plusieurs actes par Gabriel DU ROUX, exc. sieur de terre et seigneurie de GRATELOUP demeurant ordinairement aud. terre et seigneurie de GRATELOUP, et Marie de SIGNAC, sa femme., juillet 1645; MC/ET/XXIX/182
      Grateloup, terre et seigneurie de
    - COLLOT (Claude) maître cordonnier au faubourg Saint-Denis, demeurant à la Villeneuve s/ Gravois. § Mariage de Claude COLLOT avec Françoise GUERIN., 1er juillet 1645; MC/ET/XXIX/182
      contrat de mariage; Collot, Claude
    - GUÉRIN (Françoise) § Mariage de Françoise GUÉRIN avec Claude COLLOT, maître cordonnier., 1er juillet 1645; MC/ET/XXIX/182
      contrat de mariage; Guérin, Françoise
    - MAILLEZAIS (Eglise cathédrale de) § Résignation par Don Nicolas TARTARIN, prêtre religieux profès de l'Ordre Saint-Benoît sacristain de la sacristie de l'Eglise cathédrale de MAILLEZAIS, de son office de sacristain en faveur de frère GARNIER, religieux profès dud. Ordre., 3 juillet 1645; MC/ET/XXIX/182
      Maillezais, Eglise Cathédrale de
    - HODÉ (Jehan) Cordonnier rue de la Calendre. § Mariage de Jehan HODÉ avec Catherine PETIT., 9 juillet 1645; MC/ET/XXIX/182
      contrat de mariage; Hodé, Jehan
    - PETIT (Catherine) fille de Michel PETIT, maître coffretier à Paris et de Catherine BERTIN, demeurant rue de la Calendre. § Mariage de Catherine PETIT avec Jehan HODE, maître cordonnier à Paris rue de la Calendre., 9 juillet 1645; MC/ET/XXIX/182
      contrat de mariage; Petit, Catherine
    - CORDIER (Nicolas) § Mariage de Nicolas CORDIER fils d'Eustache CORDIER, maître savetier demeurant rue des Coppeaux avec Marie VALLÉE, 10 juillet 1645; MC/ET/XXIX/182
      contrat de mariage; Cordier, Nicolas
    - VALLÉE (Marie) § Mariage de Marie VALLÉE avec Nicolas CORDIER., 10 juillet 1645; MC/ET/XXIX/182
      contrat de mariage; Vallée, Marie
    - BOUCHER (François) Banquier Bourgeois de Paris demeurant rue Saint-Denis. § Accord entre François BOUCHER et Jehan RAOUL, l'un des greffiers de l'Ecritoire de Paris, au sujet de l'office de greffier de l'Ecritoire., 11 juillet 1645; MC/ET/XXIX/182
      accord; Boucher, François
    - FOUCHER (Jacques) sieur de SAZAY, conseiller du Roi et lieutenant général honoraire au siège présidial de La Rochelle, actuellement prisonnier ès prisons de la Conciergerie du Palais § Obligation par Jacques FOUCHER à Catherine FEYDEAU, veuve de François FREZON, conseiller du Roi et correcteur à la Chambre des Comptes, de la somme de 4.400 livres que ladite dame lui a prêtée pour sa libération., 11 juillet 1645; MC/ET/XXIX/182
      obligation; Foucher, Jacques
    - MONTMARTRE (terroir de) § Vente par Jean BRUISSAULT, marchand bourg. de Paris et Marguerite de LAISTRE, sa femme, demeurant au faubourg Saint-Victor, grande rue, à Guillaume RIGOUIN, juré porteur de grains aux Halles, Portes et Places de cette ville de Paris et Claude du HOUSSAY, sa femme, Laurent FRANBOUR, cordonnier à Paris et Marie BOURGAIN, sa femme, demeurant rue de la Calendre, de 1000 toises de terre au terroir de MONTMARTRE, lieu dit le Champ, moyennant 10.000 livres., 12 juillet 1645; MC/ET/XXIX/182
      acte de vente; Montmartre, terroir de
    - BOISSELIER § Apprentissage de Fleurent RENOUT, fils de Jacques RENOUT, maître boisselier à Paris demeurant au cimetière Saint-Jean, chez Pierre RIOU, aussi maître boisselier à Paris, près de la Place Maubert., 16 juillet 1645; MC/ET/XXIX/182
    - TATOU (Barbe) fille de Jacques TATOU, maître peignier tablettier demeurant rue de la Barillerie. § Mariage de Barbe TATOU avec Jacques ROU, compagnon coffretier malletier., 16 juillet 1645; MC/ET/XXIX/182
      contrat de mariage; Tatou, Barbe
    - ROU (Jacques) Compagnon coffretier malletier demeurant en la maison de son Maître: Denis de GUYART, maître coffretier malletier rue de la Barillerie. § Mariage de Jacques ROU avec Barbe TATOU., 16 juillet 1645; MC/ET/XXIX/182
      contrat de mariage; Rou, Jacques
    - NIORT § Mariage de Jeanne de MARSAC, veuve de Jacques de BERLOUIN, escuyer sr. de MALMOUCHE, demeurant en la ville de NIORT avec procurations de Jacques de BERLOUIN, esc. sr. de LA VOULTE et l'un des échevins de la ville de NIORT y demeurant et Nicolas de MARSAC, secrétaire et greffier du corps et maison commune dud. NIORT y demeurant., 16 juillet 1645; MC/ET/XXIX/182
    - MARSAC (Jehanne de) veuve de Jacques de BERLOUIN, escuyer sieur de MALMOUCHE, demeurant à Niort. § Mariage de Jehanne de MARSAC avec Pierre de GENTIL. (Deux procurations devant notaires de Niort, jointes)., 16 juillet 1645; MC/ET/XXIX/182
      procuration; contrat de mariage; Marsac, Jehanne de
    - GENTIL (Pierre de) sieur du VERRIER, demeurant à Paris rue de la Savaterie à l'image Saint-Etienne § Mariage de Pierre de GENTIL, avec Jehanne de MARSAC veuve de Jacques de BERLOUIN, vivant escuyer sr. de MALMOUCHE, demeurant en la ville de Niort-Procurations devant notaire de Niort, jointes., 16 juillet 1645; MC/ET/XXIX/182
      procuration; contrat de mariage; Gentil, Pierre de
    - VENTADOUR (Henry de LEVY de) Ecclésiastique demeurant au cloître de l'Eglise de Paris. § Quittance par Henry de LEVY de VENTADOUR à Pierre de JOU, conseiller du roi élu en l'élection de Tulle, à cause tant de la recette comptable dud. duché de Ventadour que du bail à ferme de la terre de Neufvir et Peyrou dépendant dud. duché, 23 juillet 1645; MC/ET/XXIX/182
      quittance; bail; Ventadour, Henry de Levy de
    - TULLE (JOU, Pierre de) conseiller du roi élu en l'élection de TULLE § Quittance d'Henry de LEVY de VENTADOUR, ecclésiastique, à JOU, Pierre de TULLE, à cause de la recette comptable du duché de Ventadour et du bail à ferme de la terre de Neufvir et Peyrou dépendant dud. duché., 23 juillet 1645; MC/ET/XXIX/182
      quittance; bail; Tulle, Jou, Pierre de
    - NOTRE-DAME de LORETTE (Maison et chapelle) § Marché par Louis RICHER, maître graveur à Paris, à Adam PHILIPPON, menuisier et Ingénieur ordinaire du Roi, demeurant à Paris, pour six planches gravées à l'eau forte dont 4 où seront représentées les 4 côtés de la Maison et chapelle NOTRE-DAME de LORETTE, et deux bas reliefs semblables aux mesures données par PHILIPPON, moyennant 150 livres., 30 juillet 1645; MC/ET/XXIX/182
      marché; Notre-Dame de Lorette, Maison et Chapelle
    - GRAVEUR à Paris (Me) RICHER (Louis) rue de la Vieille-Draperie § Marché de gravure par. .., 30 juillet 1645; MC/ET/XXIX/182
      marché; Richer, Louis
    - MENUISIER (Me) et Ingénieur ordinaire du Roi PHILIPPON Adam demeurant rue du Vert-Bois paroisse Saint-Nicolas-des-Champs § Marché de gravure à. .., 30 juillet 1645; MC/ET/XXIX/182
      marché; Philippon, Adam
    - GRAVEUR RICHER (Louis) r. de la Vieille Draperie § Marché, 30 juillet 1645; MC/ET/XXIX/182
    - GRAVURE (Marché de) § Marché par Louis RICHER, maître graveur demeurant rue de la Vieille-Drapperie, à Adam PHILIPPON, Menuisier et Ingénieur ordinaire du Roi, demeurant rue du Vers-Bois, pour faire dans trois mois six planches gravées à l'eau forte, savoir quatre où seront représentés les quatre côtés de la maison et chapelle de N.D. de Lorette, et aux deux autres: deux bas-reliefs de la grandeur et largeur semblables aux mesures qui en ont été données par led. PHILIPPON, moyennant la somme de 150 livres, 30 juillet 1645; MC/ET/XXIX/182
      marché; Richer, Louis; Philippon, Adam
    - INGÉNIEUR ordinaire du Roi (Me Menuisier et) PHILIPPON (Adam) demeurant rue du Vert-Bois paroisse Saint-Nicolas-des-Champs § Marché de gravure à. .., 30 juillet 1645; MC/ET/XXIX/182
    - PHILIPPON (Adam) MENUISIER Ingénieur r. du Verd - Bois § Marché, 30 juillet 1645; MC/ET/XXIX/182
    - RICHER (Louis) maître graveur à Paris, rue de la Vieille Draperie. § Marché par .. à Adam PHILIPPON, Menuisier et Ingénieur ordinaire du Roi, demeurant à Paris, rue du Verd-bois, paroisse Saint-Nicolas-des-Champs, pour lui fournir dans trois mois six planches gravées à l'eau forte, savoir quatre où seront représentés les quatre côtés de la maison et chapelle de N.D. de Lorette, et aux deux autres, deux bas-reliefs de la grandeur et largeur semblable aux mesures qui en ont été données par led. PHILIPPON, moyennant 150 livres., 30 juillet 1645; MC/ET/XXIX/182
    - MORET (Marin) Sommellier au service du sieur de BRETONVILLIERS. § Mariage de Marin MORET avec Marie PICART, fille de François PICARD, sommier des broches de la cuisine de la duchesse d'Orléans., 31 juillet 1645; MC/ET/XXIX/182
      contrat de mariage; Moret, Marin
    - PICARD (François) Sommier des broches de la cuisine de Madame la Duchesse d'Orléans. § Mariage de Marie PICARD, sa fille, avec Marin de MORER, sommeillier ci-devant étant au service du sieur de BRETONVILLIERS. (signature de ce dernier)., 31 juillet 1645; MC/ET/XXIX/182
      contrat de mariage; Picard, François
    - LE RAGOIS (Famille) sieurs de BRETONVILLIERS. § Signatures de plusieurs membres au mariage de Marie PICARD, et de Marin MORET leurs serviteurs., 31 juillet 1645; MC/ET/XXIX/182
      contrat de mariage; Le Ragois, Famille
    - CREIL (Pierre de) Conseiller du Roi, Correcteur en la Chambre des Comptes. § Constitution par Pierre de CREIL à Catherine FEYDEAU, veuve de François FREZON aussi correcteur à la chambre des comptes, de 100 l. de rente à prendre sur ledit Office, et plusieurs quittances., 4 août 1645; MC/ET/XXIX/182
      constitution de rente; quittance; Creil, Pierre de
    - POISSY (Pont de) § Vente par Perceval de SAINLO, compagnon de rivière, demeurant sur le quai et pont Saint-Nicolas près de la Porte Neuve, par Saint-Germain-l'Auxerrois, se faisant fort de sa famille, à Laurent CHARPENTIER, marchand de poisson à Poissy, du droit de pêcherie en l'arche appelée l'arche Fontaine, dépendant du Pont de POISSY, tenant à un vieux moulin abbatu, dépendant du Domaine du Roi, moyennant 70 £. (A la suite: 1645, 9 septembre, quittance)., 5 août 1645; MC/ET/XXIX/182
      acte de vente; quittance; Poissy, Pont de
    - SEVAUX (Michel de) Conseiller du Roi, Notaire, secrétaire, maison couronne de France et de ses Finances, demeurant rue Saint-Jacques paroisse Saint-Séverin § Remise des titres de propriété concernant la vente et échange de maisons sises rue de la Pelleterie, par Michel de SEVAUX, à Michel de GRENEVILLE., 5 août 1645; MC/ET/XXIX/182
      échange; acte de vente; Sevaux, Michel de
    - BOUTIQUE au PALAIS § Bail par Pierre COLLOT, maître boursier-gibecier à Paris, demeurant rue de la Barillerie, pour 4 ans à Jacques TATOU, maître peigner-tablettier à Paris, demeurant même rue, d'une portion de la boutique dud. COLLOT, sise au long du mur du Palais, rue de la Barillerie, à l'Ange, moyennant la somme de 200 livres de loyer par an., 10 août 1645; MC/ET/XXIX/182
    - CASTELNAU (Marie de) veuve de Jehan, chevalier baron de CHAMBRETTE demeurant au couvent des Bénédictines de la rue du Bac au faubourg Saint-Germain-des-Prés. § Quittance par dame Marie de CASTELNAU à Mre François VARLET, greffier de la Geôle du Petit Châtelet de la somme de 1800 livres qui avait été consignée pour l'élargissement dudit sieur Henry, chevalier seigneur des Chambrettes des prisons du Petit Châtelet., 13 août 1645; MC/ET/XXIX/182
      quittance; Castelnau, Marie de
    - AUNES (Pierre) maître peintre à Paris, rue Saint-Antoine, paroisse Saint Paul, et Anne LE SUEUR, sa femme. § Bail par Jehan RICHARD, Marchand bourgeois de Paris, demeurant à présent à Genavilliers-la-Garenne, pour cinq ans, à. .. d'une maison sise à Paris en la rue Saint-Antoine à l'enseigne de l'Olivier, devant l'église Saint-Antoine-le-Petit, moyennant la somme de 320 livres de loyer annuel. (A la suite: quittance du 6 septembre 1645.) (Actes non signés par. ..), 16 août 1645; MC/ET/XXIX/182
      quittance; bail; Aunes, Pierre
    - m/e/ PEINTRE AUNES (Pierre) § Bail, 16 août 1645; MC/ET/XXIX/182
      bail; Aunes, Pierre
    - BARON (François) Cocher de Mre LESCUIER, conseiller en la Cour de Parlement, demeurant au logis dudit seigneur rue des Mauvaises Paroles. § Mariage de François BARON avec Thomasse GENTIL., 19 août 1645; MC/ET/XXIX/182
      contrat de mariage; Baron, François
    - GENTIL (Thomasse) fille de Pierre GENTIL, manoeuvrier, demeurant en la maison du sieur BRISSART, Marchand de vins rue des Mauvaises Paroles. § Mariage de Thomasse GENTIL avec François BARON, cocher., 19 août 1645; MC/ET/XXIX/182
      contrat de mariage; Gentil, Thomasse
    - VANNIER-QUINCAILLIER § Apprentissage de Laurent ALLAIN, frère de Sanson ALLAIN, domestique du duc de BEAUFORT, chez François WATELOTZ, maître VANNIER-QUINCAILLIER en la rue Neuve Saint-Honoré, et ce en la présence de plusieurs maîtres jurés dud. métier., 21 août 1645; MC/ET/XXIX/182
    - FAVIÈRES (Philippe-François) Fils de Pierre-François FAVIERES, avocat en Parlement et au conseil du Roi, conseiller au Conseil de S.A.R. et maître des Requêtes en son Hôtel. § Donation par les associés à l'introduction du Sel de France en Suisse; les fermiers et intéressés aux Gabelles de Languedoc et différents huissiers en la ville de Lyon d'autre part, à Philippe-François FAVIÈRES en considération des bons offices et agréables assistances, conseils, services que ledit Philippe-François FAVIÈRES a rendus., 22 août 1645; MC/ET/XXIX/182
      donation; Favières, Philippe-François
    - PALOT (Jean) conseiller secrétaire du Roi de l'Extraordinaire des Guerres. § Donation par Antoine DU SOULIER et les autres associés pour l'introduction du sel de France en Suisse, de tout ce qui proviendra des héritiers de défunt Jean PALOT, 22 août 1645; MC/ET/XXIX/182
      donation; Palot, Jean
    - SEL (Introduction du) de France en Suisse § Donation par Antoine DU SOULIER du tiers de tout ce qui proviendra et lui sera dû par les héritiers de défunt Jean PALOT, cons. sec. du Roi de l'extraordinaire des Guerres, Abraham PONTHUS, secrétaire interprète en langue germanique, André LEPOT, tous associés pour l'introduction de Introduction du SEL, d'une part et les héritiers de défunt Pierre LE FLEUR, aussi associés, d'autre part, plus aux fermiers intéressé aux gabelles de Languedoc, Lyon, à cause des bons offices que led. DU SOULIER en a reçus., 22 août 1645; MC/ET/XXIX/182
      donation; Sel, Introduction du
    - PONTHES ou PONTHUS (Abraham) Secrétaire Interprète en langue Germanique § Donation par Antoine DU SOULIER, Abraham PONTHES ou PONTHUS, André LEPORT, tous associés pour l'introduction du sel de France en Suisse., 22 août 1645; MC/ET/XXIX/182
      donation; Ponthes ou Ponthus, Abraham
    - Bail par Pierre Datelain, maître joueur de figures artificielles avec privilège du roi,à Catherine Gaudillon, marchande publique, d'une maison à Villeneuve-sur-Gravois, moyennant 216 livres par an, pendant 6 ans., 23 août 1645; MC/ET/XXIX/182
      bail; La Villeneuve-sur-Gravois (faubourg); commerçant
    - PESCHER (Bernard) Conseiller, notaire et secrétaire du Roi, Receveur de son Domaine de Paris, demeurant rue et Paroisse Saint-Christophe. § Testament. (Autre le 24 août), 23 août 1645; MC/ET/XXIX/182
      testament; Pescher, Bernard
    - LIBRAIRE (marchand) à Paris GILLEDDE (Jean) § Transaction, 23 août 1645; MC/ET/XXIX/182
      accord; Gilledde, Jean
    - LE ROY (Thomas) marchand libraire demeurant rue de la Cour d'Albert Paroisse Saint-Etienne du Mont § Transaction par Thomas LE ROY agissant pour Jehan GILLEDDE, aussi marchand libraire, agissant pour Jehan GILLEDDE, son fils., 23 août 1645; MC/ET/XXIX/182
      accord; Le Roy, Thomas
    - LIBRAIRE LE ROY (Thomas) § Transaction entre Thomas LE ROY, marchand Thomas LE ROY à Paris, demeurant à la Cour d'Albray, paroisse Saint-Etienne du Mont, prenant fait et cause pour son fils Jehan LE ROY, Claude LE PAGE, cordonnier à Paris, demeurant même lieu, et Jehan GILLEDDE aussi marchand Thomas LE ROY, tant pour lui que pour Jehan GILLEDDE son fils, pour terminer et assoupir un procès pendant entre eux pour raison d'excès et voies de fait, faits de part et d'autre., 23 août 1645; MC/ET/XXIX/182
    - HÔPITAUX des PAUVRES INFIRMES § Vente par Pierre REBOURS, huissier sergent à Verge, héréditaire au Châtelet de Paris, et Madeleine DUBOIS, sa femme, demeurant rue des Noyers, paroisse Saint-Séverin, à MM. les Administrateurs et gouverneurs des HÔPITAUX des PAUVRES INFIRMES, d'une maison sise au faubourg Saint-Marcel, rue du Battoir, consistant en deux corps d'hôtel se rejoignant, l'un vieux, dans lequel il y a un four, l'autre neuf que lesd. vendeurs ont fait bâtir, le tout couvert de tuiles avec jardin derrière, moyennant la somme de 5.500 livres., 29 août 1645; MC/ET/XXIX/182
    - ANGOULEME § Accord entre Robert GEROU, procureur au siège présidial d'ANGOULEME y demeurant, et actuellement à Paris rue de l'Hirondelle à l'enseigne du Petit Lion, et Louis GODART, secrétaire de la chambre du Roi, demeurant rue Chapon, représenté par Pierre CORDEROT, son procureur, demeurant rue de Poitou, au sujet des taxes dûes à cause de l'hérédité de leurs offices., 1er septembre 1645; MC/ET/XXIX/182
    - GONDY (Hippolyte de) Marquise de RAGUY, veuve de Léonor de LA MAGDELEYNE, chevalier des ordres du Roi, marquis de RAGUY, L/t général en Bourgogne, demeurant à l'Hôtel de Lesdiguières, rue de la Cerisaie. § Donation par Hippolyte de GONDY à Marie de COURS de GENTUILLE, demeurant à la suite de la duchesse de Lesdiguières, de la somme de 1500 livres en raison de la bonne amitié qu'elle lui porte, (avec garantie sur le contrat de mariage de sa fille avec le duc de LESDIGUIERES) à la suite; Quittance du 16 juillet 1657 à François de BONNES de CREQUY époux de défunte Anne de LA MAGDELEINE, fille de Hippolyte de GONDY), 1er septembre 1645; MC/ET/XXIX/182
      contrat de mariage; donation; quittance; Gondy, Hippolyte de
    - BRAGELONGUE (Pierre de) Conseiller du roi en ses conseils, ci-devant trésorier général de l'extraordinaire des Guerres, demeurant à Paris rue de la Corne, vis-à-vis de la Belle-Image, paroisse Saint-Sulpice. § Constitution par le Prévôt des Marchands (Jean SCARRON de MANDISNE) et les échevins de la ville de Paris, à Pierre de BRAGELONGUE de 500 livres ts. de rente annuelle et perpétuelle, moyennant la somme de 6.000 livres. (A la suite quittance de Nicolas Jeanne de CASTILLE, conseiller du roi et Trésorier de son épargne)., 1er septembre 1645; MC/ET/XXIX/182
      constitution de rente; quittance; Bragelongne, Pierre de (160.-1643)
    - PÊCHE § Bail par Nicolas LE BRUN, portier du cloître de l'église Notre Dame, demeurant sous la grande porte dud. cloître, pour cinq ans, à Henry COULDUN, maître pêcheur à engins et fermier de la rivière de Mgr l'Archevêque de Paris, d'une place sur la rivière de Seine au terrain de Notre Dame, autour de la terrasse d'iceluy, moyennant 40 livres de loyer par an., 4 septembre 1645; MC/ET/XXIX/182
    - CHIRURGIEN de l'HÔTEL-DIEU § Apprentissage de Louis GODEBERT chez Jacques HARAN, maître CHIRURGIEN de l'HÔTEL-DIEU, bourgeois de Paris demeurant rue Neuve Notre-Dame, pour deux ans moyennant six cent livres versées par le dit apprenti., 6 septembre 1645; MC/ET/XXIX/182
    - GIRAULDON (Jehanne) veuve de Denis de HERRE, seigneur de CHAUDRAY conseiller du Roi en ses conseils d'Etat et Privé, demeurant en l'Ile Notre-Dame. § Donation par Jehanne GIRAULDON aux hôpitaux des pauvres Infirmes contre un service à perpétuité au jour de son décès, célébré en l'église de l'Hôpital N.D. de la Pitié au Faubourg Saint-Victor., 6 septembre 1645; MC/ET/XXIX/182
      donation; Girauldon, Jehanne
    - HÔPITAUX des PAUVRES INFIRMES de la Ville et Faubourgs de Paris § Donation par Jehanne GIRAULDON, veuve de Denis de HERRE, seigneur de CHAUDRAY, conseiller du Roi, aux administrateurs des HÔPITAUX des PAUVRES INFIRMES de la Ville et Faubourgs de Paris de 100 £. de rente annuelle et perpétuelle, faisant partie de 500 £. de rente constituée par les prévôts des Marchands et Echevins à Denis de HERRE, à la charge par les administrateurs des HÔPITAUX des PAUVRES INFIRMES de la Ville et Faubourgs de Paris de faire dire, chanter et célévrer en l'église de l'Hôpital de la Pitié un service complet pour lad. dame au jour de son décès et à perpétuité., 6 septembre 1645; MC/ET/XXIX/182
    - DUCHESNE (Marie) fille de Gilles DUCHESNE, maître peignier-tablettier demeurant aux Pastoureaux rue de la Barillerie § Mariage de Marie DUCHESNE avec Louis CRESTIN, maître peignier, demeurant même maison., 9 septembre 1645; MC/ET/XXIX/182
      contrat de mariage; Duchesne, Marie
    - CRESTIN (Louis) maître peigner, fils de Jeanne CRESTIN, maître tailleur d'habits, demeurant aux Pastoureaux rue de la Barillerie. § Mariage de Louis CRESTIN avec Marie DUCHESNE, fille de Gille DUCHESNE aussi maître peignier tablettier, même domicile., 9 septembre 1645; MC/ET/XXIX/182
      contrat de mariage; Crestin, Louis
    - HEUDEBERT (Pierre) Prêtre conseiller aumônier du Roi, Grand vicaire de l'église N.D. de Paris, demeurant au Cloître de l'Eglise. § Transaction entre Pierre HEUDEBERT et Louise GENDROT, veuve de François DEFFOUREAUX, escuyer, Premier gendarme de la Cie des Gendarmes du Roi demeurant au Marché neuf, pour terminer le procès engagé entre eux à la suite de l'exécution testamentaire du testament de défunte Marguerite de LA FONTAINE, mère de lad. GENDROT., 11 septembre 1645; MC/ET/XXIX/182
      testament; accord; Heudebert, Pierre
    - BRODEUR-CHASUBLIER (Me) à Paris BUISSON (René); Jeanne MAUPOU, sa femme § Bail d'une maison sise sur le fossé près du pont de la porte de Buci, au nom de défunt. .., 11 septembre 1645; MC/ET/XXIX/182
      bail; Buisson, René; Maupou, Jeanne
    - BUISSON (René) maître brodeur chasublier à Paris et Jeanne MAUPOU, sa femme. § Bail par Eustache LE DOYEN, huissier ord du Roi en son Grand Conseil, demeurant rue Neuve Notre-Dame, au nom et comme tuteur des enfants mineurs de défunt. .., pour neuf ans à Jean BURRE, maître maréchal à Paris et Claude BARAT, sa femme, d'une maison sise sur le fossé près du Pont de la Porte de Bussy, paroisse Saint-Sulpice, auxdits mineurs appartenant, moyennant 500 livres de loyer annuel., 11 septembre 1645; MC/ET/XXIX/182
      bail; Buisson, René
    - PORTE de BUCI (fossé près du pont de la) § Bail d'une maison sise fossé près du pont de la PORTE de BUCI appartenant aux enfants mineurs de défunt René BUISSON, maître brodeur-chasublier à Paris., 11 septembre 1645; MC/ET/XXIX/182
      bail; Porte de Buci, fossé près du pont de la
    - POTEAU (Jacques) Cordonnier du Roi en sa Gde et Petite Ecurie demeurant rue de la Savaterie au Lièvre d'Or § Obligation de Gilles TRAMBLAY, Manoeuvrier, envers Jacques POTEAU, 13 septembre 1645; MC/ET/XXIX/182
      obligation; Poteau, Jacques
    - Contrat de mariage entre Jean Corda et Marguerite Desjardin, 15 septembre 1645; MC/ET/XXIX/182
      Actes signalés par les lecteurs et correspondants du Minutier central des notaires de Paris, 2000-2011 (base de données migrée: voir contexte dans le Plan d’orientation général - Notaires de Paris, guides thématiques du Minutier).
      contrat de mariage; Corda, Jean (....-16..); Desjardin, Marguerite